【裁判字號】    89,易,2419
【裁判日期】    890822
【裁判案由】    竊盜
【裁判全文】
臺灣板橋地方法院刑事判決                        八十九年度易字第二四一九號
    公  訴  人  臺灣板橋地方法院檢察署檢察官
    被      告  丙○○
右列被告因竊盜案件，經檢察官提起公訴（八十九度偵字第二六七四號），本院判決
如左：
    主  文
丙○○竊盜，處有期徒刑參月。
扣案鑰匙壹把沒收。
    事  實
一、丙○○於民國八十八年五月二十六日分別因誣告案件及偽造文書案件，經臺灣臺
    北地方法院各判處有期徒刑四月及五月，均於八十九年二月二十四日因最高法院
    駁回上訴而告確定，嗣於八十九年六月五日入監執行中。詎丙○○於前案判決後
    ，猶不知悔改，於八十八年十一、十二月間之某日（起訴書誤為八十八年底），
    在台北縣永和市○○路○段九三巷二十弄一號及三號騎樓間，見停放於該處為不
    詳姓名之人所持有，懸掛ＦＫＧ─四五六號車牌而車身原屬ＡＶＶ─一九一車號
    ，引擎號碼為４ＴＦ─０五七二五六號之ＹＡＭＡＨＡ廠牌黑色重型機車乙部（
    該機車車身屬甲○○所有，係不詳人士於八十八年八月二十九日上午十一時許在
    台北縣永和市福和橋下竊得，而ＦＫＧ─四五六號車牌乙面，則係乙○○所有，
    於八十八年十月二十一日上午十一時前，在台北縣中和市秀朗橋下遭不詳之人竊
    取者），因己身無機車可騎用，竟意圖為自己不法之所有，持其所有之鑰匙予以
    發動牽騎而竊取，得手後，供己騎用，作為平日代步之交通工具。嗣至八十九年
    一月二十七日凌晨四時十分許，丙○○騎乘所竊得之機車返回永和市○○路○段
    九三巷二十弄三號前時當場為警查獲，並扣得其所有用以竊取前揭機車之鑰匙乙
    把一支。
二、案經台北市政府警察局中正第二分局移送臺灣板橋地方法院檢察署檢察官偵查起
    訴。
    理  由
一、訊據被告丙○○就右揭時地騎乘使用懸掛車牌為ＦＫＧ─四五六號而車身原屬Ａ
    ＶＶ─一九一車號之ＹＡＭＡＨＡ廠牌黑色重型機車乙部之事實固供承不諱，惟
    否認有何竊盜犯行，並辯稱：伊見上開車輛放置於住處樓下甚多時日，故於急用
    時曾騎乘該車三次，伊使用後均放置原來地點，無將之據為己有之意云云。惟查
    ：ＡＶＶ─一九一車號，引擎號碼為４ＴＦ─０五七二五六號之ＹＡＭＡＨＡ廠
    牌黑色重型機車乙部，係甲○○所有，於八十八年八月二十九日上午十一時許在
    台北縣永和市福和橋下遭不詳不士竊取，另ＦＫＧ─四五六號車牌乙面，則係乙○○所有，於八十八年十月二十一日上午十一時前，在台北縣中和市秀朗橋下遭
    不詳之人竊取者等節，業據被害人甲○○及乙○○於警訊中指陳歷歷，並有贓証
    物品認領保管單及車輛竊盜、車牌失竊資料個別查詢報表─查詢車輛認可資料各
    乙紙在卷（偵查卷第七頁、第八頁、第十三頁、第十四頁及第十七頁至第二十頁
    ）足資佐參。顯見甲○○所有ＡＶＶ─一九一號機車，顯係遭不詳人士竊取後，
    將車牌卸下，改懸掛另所竊取之ＦＫＧ─四五六號車牌，而放置在上址永和市○○路○段九三巷二十弄一號及三號騎樓間者無疑。再核諸證人即查獲本案之台北
    市政府警察局中正第二分局廈門派出所員警李文良於檢察官偵查時證述：前揭機
    車於查獲當時外觀並無生鏽痕跡，應係常為人使用，又其在查獲前詢問附近民眾
    ，民眾則稱該車為附近樓上住戶使用中等語（詳偵查卷第四十九頁反頁），足認
    前揭機車，應僅係不詳姓名之人暫停該處，並未放棄其使用，該機車尚仍在不詳
    姓名之人支配管理中，當無置疑。被告擅予牽騎，自係趁人不知而竊取之。且被
    告既曾數次使用本件機車輛，而其於偵查中復自承：曾經告知鄰居為警查獲之車
    輛為其所有等語（偵查卷第五十二頁），益證其有將前揭機車竊為己有之不法所
    有意圖至彰甚明。此外復有被告自承係其所有供竊取前揭機車所用之鑰匙乙把扣
    案可資佐證。被告前揭辯詞，純屬事後卸責之詞，難以採信。綜上，罪証明確，
    被告犯行堪以認定。
二、核被告所為，係犯刑法第三百二十條第一項之竊盜罪。至被告所竊取機車之車身
    及車牌雖分屬被害人甲○○及乙○○所有，但已均在某不詳姓名之人持有中，而
    被告既由該不詳姓名之人之持有當中竊取之，其所為，容係僅侵害一持有法益，
    是仍應屬單純一罪，附此敘明。查被告於八十八年五月二十六日分別因誣告案件
    及偽造文書案件，經臺灣臺北地方法院各判處有期徒刑四月及五月，均於八十九
    年二月二十四日因最高法院駁回上訴而告確定，嗣於八十九年六月五日入監執行
    中，有臺灣高等法院檢察署刑案紀錄簡覆表在卷可按，其於前案判決後復犯本案
    ，顯不知悔悟，爰審酌上情及被告其他品行、犯罪動機、目的、手段、所生之危
    害及經警查獲後猶飾卸犯行等一切情狀，量處如主文所示之刑。至扣案之鑰匙一
    把為被告所有且係供其犯罪所用之物，業經被告陳明屬實，爰併予宣告沒收。
三、至臺灣臺北地方法院於八十九年三月二十四日繫屬審理之被告竊盜案件，起訴意
    旨係謂：被告因懷恨洪菁菁與其男友金山交往，於八十六年二月八日，在台北市
    ○○路○段二一七巷一號一樓金住通企業股份有限公司內，意圖為自己不法之所
    有，竊取洪菁菁之通訊錄乙本等情，有該院同署八十八年度偵字第一四四七九號
    起訴書乙件在卷（偵查卷第三十二頁）可稽。顯見被告前揭所涉竊盜犯行與本案
    犯行，時間相隔近三年之久，已難謂時間緊接，況依該起訴意旨認被告該竊盜之
    動機係因懷恨洪菁菁，與本案被告係因己身無機車可供使用始起意犯案，二者動
    機亦大相逕廷，亦難認有何概括犯意可言，故本案與前揭起訴事實應無何連續犯
    之裁判上一罪之關係，自非該案起訴效力所及，本院仍得自為審理，合此說明。
據上論結，依刑事訴訟法第二百九十九條第一項前段，刑法第三百二十條第一項、第
三十八條第一項第二款，罰金罰鍰提高標準條例第一條，判決如主文。
本案經檢察官李海龍到庭執行職務。
中      華      民      國    八十九    年      八      月    二十二    日
                                  臺灣板橋地方法院刑事第四庭
                                        法  官  許仕楓
右正本證明與原本無異。
如不服本判決，應於判決送達後十日內向本院提出上訴狀 (應附繕本) ，上訴於
臺灣高等法院。
                                        書記官  鄔維玲
中      華      民      國      八十九      年    八    月    二十二    日
附錄本案論罪科刑法條：
刑法第三百二十條第一項
意圖為自己或第三人不法之所有，而竊取他人之動產者，為竊盜罪，處五年以下有期
徒刑、拘役或五百元以下罰金。


司法院資訊處製作；財團法人民間司法改革基金會備份。
